【裁判字號】    97,裁,3404
【裁判日期】    970630
【裁判案由】    勞保
【裁判全文】
最  高  行  政  法  院  裁  定
                                      97年度裁字第3404號
抗  告  人  甲○○
上列抗告人因與相對人勞工保險局間勞保事件，對於中華民國97
年3月10日臺北高等行政法院96年度訴字第3138號裁定，提起抗
告，本院裁定如下︰
    主  文
抗告駁回。
抗告訴訟費用由抗告人負擔。
    理  由
一、抗告人為台灣桑德斯股份有限公司之勞工保險被保險人，以
    其於民國94年7月29日工作中受傷致「疑似暈眩」、「周邊
    性暈眩、疑中樞性」，復於同年9月13日工作中滑倒致「椎
    動脈剝離引起之延髓中風」，於同年9月15日住院，因涉有
    勞資爭議，故自行於95年1月10日檢據申請94年8月3日至94
    年8月8日及94年9月15日至94年10月6日期間職業傷害傷病給
    付。經相對人以抗告人所患無法認定為職業傷害或職業病，
    乃以95年5月29日保給傷字第09560353310號函核定所請職業
    災害傷病給付應按普通傷病辦理，自住院之第4日即94年9月
    8日起核付至94年9月26日出院止，按其平均日投保薪資新台
    幣（下同）885元之50%給付9日計3,983元在案。抗告人不服
    ，向勞工保險監理委員會申請審議，經該會以95年11月7日
    95保監審字第2652號審定書審定申請審議駁回後，提起訴願
    ，經遭駁回，遂提起本件行政訴訟。經原審法院以：抗告人
    不服原處分，申請審議，經勞工保險監理委員會以上開審定
    書於95年11月10日送達於抗告人住所，因未獲會晤本人亦無
    受領文書之同居人或受僱人，而依法為寄存送達，於當日即
    生合法送達效力。計其提起訴願之期間，應自95年11月11日
    起算，因抗告人住居於台北市，無在途期間之適用，計至同
    年12月10日屆滿，因該日為星期日，故延至95年12月11日即
    已屆滿。惟抗告人遲至95年12月18日始經由相對人向行政院
    勞工委員會提起訴願，顯已逾法定不變期間，其訴願應不予
    受理。訴願決定未從程序上予以駁回，固有未合，惟其駁回
    抗告人之訴願，結果尚無不同，尚無撤銷訴願決定之必要，
    抗告人復對之提起行政訴訟，顯非合法，應予駁回等語。
二、抗告意旨略以：訴願法第14條雖規定訴願之提起，應自行政
    處分達到之次日起30日為之，惟按勞工保險監理委員會於審
    定書之教示規定，則為自「收受」時起算，而非送達或達到
    ，故訴願期間自應由抗告人具領該審定書時起算，況訴願機
    關亦認定本件合於訴願程序，至多命抗告人予以補正，實無
    遽予駁回之必要云云。查勞工保險監理委員會爭議審定書後
    附之教示規定，雖載為自「收受」審定書次日起算，惟並未
    載為「親自收受」，是收受既可由他人代為之，在文義上即
    與送達無異，抗告意旨認收受與送達語義不同，核屬其對於
    法令規範意旨之誤解，委無足採。查本件爭議審定書於95年
    11月10日寄存送達於抗告人，有勞工保險監理委員會爭議審
    議文書郵務送達證書附審議卷可稽，從而原裁定認抗告人已
    逾提起訴願之法定不變期間，而駁回抗告人之訴，並無違誤
    ，其抗告難認有理由，應予駁回。
三、依行政訴訟法第104條、民事訴訟法第95條、第78條，裁定
    如主文。
中    華    民    國    97    年    6     月    30    日
                    最高行政法院第六庭
                        審判長法官  吳  明  鴻
                              法官  姜  仁  脩
                              法官  林  茂  權
                              法官  侯  東  昇
                              法官  林  樹  埔
以  上  正  本  證  明  與  原  本  無  異
中    華    民    國    97    年    6     月    30    日
                              書記官  吳  玫  瑩


司法院資訊處製作；財團法人民間司法改革基金會備份。
